Minutes et répertoires du notaire Nicolas LE VASSEUR, 26 janvier 1646 - 28 février 1673 (étude XXXV)
Archives nationales
- Minutes de Nicolas LE VASSEUR, 1646 - 1673; MC/ET/XXXV/256 - MC/ET/XXXV/318
  - Minutes. 1673, janvier - 1673, 28 février, janvier 1673 - 28 février 1673; MC/ET/XXXV/306
  - Minutes (actes imparfaits). 1669 - 1672, MC/ET/XXXV/309
    acte imparfait
  - Brevets. 1646 - 1648, MC/ET/XXXV/310
    brevet notarié
    - IMPRESSION (marché d') § Guillaume BENARD, maître fondeur de lettres d'imprimerie demeurant rue des Carmes, reconnaît avoir reçu 325 ltz de Barthélemy GUENET, marchand libraire, et s'engage à lui livrer, au fur et à mesure de ses affaires, les impressions de livres en blanc que ledit GUENET lui demandera, en déduisant de la somme prêtée les marchandises fournies., 22 juin 1645; MC/ET/XXXV/310
      Impression, marché d'
    - CLERMONT-TONNERRE (le comte et la comtesse de) demeurant rue des Poullyes § Reconnaissance solidaire par le comte et la comtesse de CLERMONT-TONNERRE d'un prêt de 1130 l.ts., contracté envers Claude PETIT JEAN conseiller, secrétaire du roi maison et couronne de France et de ses finances., 16 février 1646; MC/ET/XXXV/310
      reconnaissance; Clermont-Tonnerre (M. de); Clermont-Tonnerre (Mme de)
    - BRUNEAU (noble homme Jean) conseiller, secrétaire et interprète du roi en longue germanique § Reconnaissance envers noble homme Jean BRUNEAU d'une dette de 400 l.ts., contractée par Mathieu HUOT, procureur au Châtelet et Catherine LE VASSEUR, sa femme., 10 juin 1646; MC/ET/XXXV/310
      reconnaissance; Bruneau, Jean
    - DE LA GRANGE (Claude) maître potier d'étain demeurant sous les piliers des Halles § Reconnaissance par. .. d'une dette de 360 ltz envers René POIRIER, maître potier d'étain, pour achat de marchandises de leur métier., 4 juillet 1646; MC/ET/XXXV/310
      reconnaissance; De La Grange, Claude
    - POTIER d'ETAIN maître POIRIER (René) § Reconnaissance de dette., 4 juillet 1646; MC/ET/XXXV/310
      reconnaissance; Poirier, René; potier
    - POTIER D'ÉTAIN maître DELAGRANGE Claude demeurant sous les piliers des Halles § Reconnaissance de dette., 4 juillet 1646; MC/ET/XXXV/310
      reconnaissance; potier
    - POIRIER (René) maître potier d'étain § Reconnaissance d'une dette en sa faveur, 4 juillet 1646; MC/ET/XXXV/310
      reconnaissance; Poirier, René
    - GILLON (Daniel de) maître lapidaire demeurant rue de Montmartre § Reconnaissance par. .. d'une dette de 1270 ltz contractée envers Pierre VIMART, maître lapidaire demeurant rue de la Savonnerie, et garantie par le dépôt de plusieurs objets précieux -, 1er septembre 1646; MC/ET/XXXV/310
      reconnaissance; Gillon, Daniel de
    - LAPIDAIRE maître VIMART Pierre demeurant rue de la Savonnerie § Reconnaissance d'une dette en sa faveur. .., 1er septembre 1646; MC/ET/XXXV/310
    - LAPIDAIRE maître GILLON Daniel de demeurant rue de Montmartre § Reconnaissance de dette., 1er septembre 1646; MC/ET/XXXV/310
    - VIMART (Pierre) maître lapidaire demeurant rue de la Savonnerie § Reconnaissance envers... d'une dette de 1270 ltz, consentie à Daniel de GILLON, maître lapidaire et garantie par le dépôt de plusieurs objets précieux., 1er septembre 1646; MC/ET/XXXV/310
      reconnaissance; Vimart, Pierre
    - BOUILLON (messire Henry Robert de LA MARK, duc de) prince souverain de Sedan, conseiller du roi en ses conseils, Capitaine des Cent Suisses du corps du roi § Promesse envers messire Henry Robert de LA MARK, duc de BOUILLON du règlement de ses gages et appointements du quartier d'octobre, novembre et décembre 1646, soit la somme de 1569 l.ts. réglée par maître Jean LEROYER, trésorier payeur des Cent Suisses, 28 février 1647; MC/ET/XXXV/310
      promesse; La Marck, Henri Robert de (1575-1652)
    - CLERMONT-TONNERRE (François, comte de) premier baron du Dauphiné, conseiller du roi en ses conseils, maréchal de ses camps et armées, et dame Marie VIGUIER, son épouse, demeurant rue des Poullyes § Reconnaissance solidaire par François, comte de CLERMONT-TONNERRE d'une dette de 3650 l.ts., contractée envers Simon LEGRIS, secrétaire ordinaire de la reine, et pour laquelle est donnée en nantissement de la vaisselle d'argent d'un poids total de 146 marcs., 29 avril 1647; MC/ET/XXXV/310
      reconnaissance; Clermont-Tonnerre, François de (1601?-1679)
    - AGNEAU (Jacques) tapissier en cuir doré, demeurant fbg Saint-Antoine § Reconnaissance par. .. d'une dette de 50 ltz envers Martin DUMAREST, marchand tapissier, pour achat de marchandises de leur état., 10 décembre 1647; MC/ET/XXXV/310
      reconnaissance; Agneau, Jacques
    - TAPISSIER en CUIR DORÉ AGNEAU Jacques demeurant fbg Saint-Antoine § Reconnaissance de dette., 10 décembre 1647; MC/ET/XXXV/310
    - PELLETIER (Thomas) maître enlumineur, et sa femme Elizabeth MASSON § Reconnaissance par. .. d'une dette de 1573 ltz, contractée envers François FERRAND, marchand tapissier, pour vente et délivrance de marchandises de son état., 19 décembre 1647; MC/ET/XXXV/310
      acte de vente; reconnaissance; Pelletier, Thomas
    - ENLUMINEUR maître PELLETIER Thomas et Elizabeth MAIVY, sa femme § Reconnaissance de dette-, 19 décembre 1647; MC/ET/XXXV/310
      reconnaissance; Pelletier, Thomas; Maivy, Elisabeth
    - VERRIER (marchand) privilégié suivant la cour, BOIVIN Nicolas, demeurant à Pontoise § Reconnaissance d'une dette de 1000 ltz pour achat de sonde., 27 novembre 1648; MC/ET/XXXV/310
      reconnaissance; Boivin, Nicolas
  - Brevets. 1649 - 1650, MC/ET/XXXV/311
    - GANDOLO (Jean) maître tailleur de pierre, demeurant à l''Rue de France' sous les piliers des Halles. § Reconnaissance par. .. et par Jacqueline BRASLE, sa femme, d'une dette de 450 ltz contractée envers François WARÉ, maître chapelier., 24 avril 1647; MC/ET/XXXV/311
      reconnaissance; Gandolo, Jean
    - TAILLEUR DE PIERRE maître GANDOLO Jean demeurant sous les piliers des Halles à 'L'Ecu de France' § Reconnaissance de dette., 24 avril 1647; MC/ET/XXXV/311
    - VYON (messire Pierre) seigneur de Gaillouet et d'Oginville, conseiller du roi en ses conseils, Intendant de ses bâtiments, Trésorier provincial de l'Extraordinaire des guerres et des régiments en Lorraine, Alsace, Luxembourg, Allemagne § Reconnaissance par messire Pierre VYON et par dame Marie LE NAIN, son épouse, d'une dette de 54.000 ltz contractée envers Charles SUBLET, seigneur de FREMICOURT, le 13 septembre 1645 dev/t/ Merlins, not., 28 mai 1647; MC/ET/XXXV/311
      reconnaissance; Vyon, messire Pierre
    - LEGRAND (Henry) maître sculpteur § Reconnaissance envers .. d'un prêt de 400 ltz consenti à Gilles BONHOURS, maître palefrenier de la grande écurie du roi et Anne HABERT, sa femme., 14 septembre 1647; MC/ET/XXXV/311
      reconnaissance; Legrand, Henry
    - SCULPTEUR maître LEGRAND Henry § Reconnaissance de dette -, 14 septembre 1647; MC/ET/XXXV/311
    - RELIQUAIRES § Reconnaissance par Claude BALLIN, marchand orfèvre et Suzanne GUILLAIN, sa femme, d'une dette de 247 l. 10 s., contractée envers Jean ROUSSEAU, aussi marchand orfèvre, pour l'achat de marchandises d'argent destinée à parachever deux RELIQUAIRES entrepris pour l'évêque de MEAUX-, 18 septembre 1648; MC/ET/XXXV/311
    - DRAGÉES (ouvrier en) § Reconnaissance d'une dette de 512 ltz par Pierre LEBOURY, ouvrier en DRAGÉES et sa femme, contractée envers Anthoine BRUSSEL, marchand épicier, pour marchandise de sucre servant audit métier, 13 novembre 1648; MC/ET/XXXV/311
    - BOIVIN (Nicolas) marchand verrier privilégié suivant la Cour, demeurant à Pontoise, logé à Paris au 'Regnard' rue Saint-Denis. § Reconnaissance par. .. d'une dette de 1 000 ltz contractée envers Catherine COSSART, veuve de DANESTE, pour achat à cette dernière de marchandise de soude., 27 novembre 1648; MC/ET/XXXV/311
    - CANET (Guillaume) marchand verrier demeurant rue Bourg l'Abbé § Reconnaissance par. .. d'une dette de 500 ltz contractée envers Catherine COSSART, veuve de Nicolas DANEST, pour vente de marchandise de soude., 19 mai 1649; MC/ET/XXXV/311
      acte de vente; reconnaissance; Canet, Guillaume
    - VERRIER marchand, CANET Guillaume, demeurant rue Bourg L'abbé § Reconnaissance d'une dette de 500 ltz pour achat de soude, 19 mai 1649; MC/ET/XXXV/311
      reconnaissance; Canet, Guillaume
    - DURY (noble homme Charles) architecte des bâtiments du roi, demeurant rue Saint-Eustache § Reconnaissance et endossement par .. d'une dette de 434 ltz contractée envers Jehan CHAULME par Jean FAUCHET, maître maçon, détenu, et afin de le faire libérer., 8 août 1649; MC/ET/XXXV/311
      reconnaissance; Dury, noble Homme Charles
    - ARCHITECTE des bâtiments du roi DURY (Charles) demeurant rue Saint - Eustache § Endossement d'une dette contractée par un diers -, 8 août 1649; MC/ET/XXXV/311
      Dury, Charles
    - LA PIERRE (André de) marchand verrier, demeurant rue Fromagerie § Reconnaissance par. .. d'une dette de 140 ltz, contractée envers Henry de VIRGILLE, écuyer, sieur de la Verrerie de COLLE au comté d'élu, et ses associés, pour vente de marchandise de 'verrerie de cristal', dette qu'il s'engage à rembourser à la prochaine Foire Saint-Germain, 7 septembre 1649; MC/ET/XXXV/311
      acte de vente; reconnaissance; La Pierre, André de
    - VERRIER marchand, DELAPIERRE André, demeurant rue Fromagerie § Reconnaissance de dette pour achat de marchandises., 7 septembre 1649; MC/ET/XXXV/311
      reconnaissance; Delapierre, André
    - VERRERIE, achat de § Reconnaissance d'une dette de 140 ltz, contractée envers Henry de VIRGILLE, écuyer, sieur de la verrerie de COLLE au comté d'EU, et ses associés pour marchandise de 'verrerie de cristal'., 7 septembre 1649; MC/ET/XXXV/311
      reconnaissance; Virgille, Henry de
    - BAILLET (Pierre) peintre demeurant rue de la Mortellerie § Reconnaissance par. .. d'une dette de 15 ltz envers frère Jean CRESPIN, religieux de l'ordre de Saint-Antoine, pour le rembourser d'un habit et manteau lui appartenant et volés dans la maison de. .., 5 octobre 1649; MC/ET/XXXV/311
      reconnaissance; Baillet, Pierre
    - PEINTRE BAILLET Pierre, demeurant rue de la Mortellerie § Reconnaissance de dette., 5 octobre 1649; MC/ET/XXXV/311
    - POIRIER (René) marchand potier d'étain, bourgeois de Paris § Reconnaissance envers .. d'une dette de 150 ltz, contractée par Jean MOYEN, exempt de la compagnie du sieur Prévôt de l'Ile-de-France, et Elizabeth LEBRET, sa femme, 20 décembre 1649; MC/ET/XXXV/311
    - POTIER D'ETAIN marchand POIRIER René § Reconnaissance de dette., 20 décembre 1649; MC/ET/XXXV/311
    - PAYEN Gerôme maître de la préparation des remèdes chimiques de la maison du roi § Reconnaissance envers Gerôme PAYEN par Regnault DEMAISON, maître verrier, d'une dette de 60 ltz, restant à payer de plus grande somme pour soins donnés et médicaments soignant une maladie secrète., 20 juin 1650; MC/ET/XXXV/311
    - LEMIÈRE (Nicolas) maître plombier-fontainier demeurant rue Saint-Martin § Reconnaissance par .. d'une dette de 200 ltz, contractée envers Michel VALLÉE, dit DUBUISSON, pour l'achat d'un cheval sellé et budé., 27 août 1650; MC/ET/XXXV/311
      reconnaissance; Lemiere, Nicolas
    - PLOMBIER-FONTAINIER maître LEMIÈRE Nicolas demeurant rue Saint-Martin § Reconnaissance de dette, 27 août 1650; MC/ET/XXXV/311
      reconnaissance; Lemiere, Nicolas; plombier
  - Brevets. 1651 - 1654, MC/ET/XXXV/312
  - Brevets. 1655 - 1657, MC/ET/XXXV/313
  - Brevets. 1658 - 1662, MC/ET/XXXV/314
  - Brevets. 1663, MC/ET/XXXV/315
    Plus les années antérieurs.
  - Brevets. 1664 - 1666, MC/ET/XXXV/316
    Brevets grossoyés.
  - Brevets. 1667 - 1669, MC/ET/XXXV/317
  - Brevets. 1670 - 1673, MC/ET/XXXV/318
    - Obligation. Jean LEBLANC TUBEUF, danseur, voltigeur., 3 avril 1664; MC/ET/XXXV/318
      Date de création de la notice: 2004
      obligation; Leblanc dit Tubeuf, Jean; danseur
    - Obligation de Nicolas Vesoux, joueur des Menus Plaisirs., 3 avril 1664; MC/ET/XXXV/318
      obligation; musicien
- Répertoire(s) de Nicolas LE VASSEUR, 26 janvier 1646 - 30 juin 1690; MC/RE/XXXV/6
  - Répertoire. 1646, 26 janvier - 1690, 30 juin, 26 janvier 1646 - 30 juin 1690; MC/RE/XXXV/6
    Répertoire des notaires Nicolas Le Vasseur (26 janvier 1646-28 février 1673), Nicolas II Boindin (11 avril 1673-30 juin 1690).
    Informations concernant le classement et la cotation:
    Le niveau inférieur de description, quand il existe, correspond aux mentions d'actes contenues dans le répertoire. Parmi celles-ci, certaines peuvent y être décrites, de manière plus ou moins détaillée. Pour consulter l'acte proprement dit, il convient de rechercher la cote au niveau des articles (registre ou liasse) des minutes du notaire (cote de type 'MC/ET').
    - Entrée en apprentissage de Claude Barbier chez Jean Pocquelin., 6 décembre 1658
      Original disparu [Les minutes du second semestre 1658 de Nicolas Levasseur ne sont pas conservées] mentionné dans MC/RE/XXXV/6
      Informations concernant le classement et la cotation du document:
      Attention: la cote de répertoire (de type 'MC/RE') ne permet pas de consulter la minute de l'acte. ll convient de rechercher la cote de la minute (de type 'MC/ET') au niveau des articles (registre ou liasse) de minutes du notaire.
      L'accès aux images numérisées des pages du répertoire se fait au niveau de description supérieur (' Répertoire du notaire '), rubrique ' Consulter les archives numérisées associées'.
      Madeleine Jurgens et Elisabeth Maxfield-Miller, Cent ans de recherches sur Molière, sur sa famille et sur les comédiens de sa troupe, Paris, Archives nationales, 1963, p. 618 (instrument de recherche imprimé dématérialisé, certaines notices sont plus détaillées dans la version intégrale accessible en ligne par la rubrique 'Autres instruments de recherche', voir contexte dans le Plan d’orientation général - Notaires de Paris, guides thématiques du Minutier).
    - Marché entre Jean Chapelain et Jérôme Bonbeuf., 5 juillet 1666
      Le 2eme semestre de l'année 1666 est en déficit dans les minutes de Levasseur.
      Documents du Minutier central concernant l'histoire littéraire (1650-1700) [2295 actes], par Madeleine Jurgens et Marie-Antoinette Fleury, Paris, Presses universitaires de France, 1960, p. 72 (instrument de recherche imprimé dématérialisé dont la version intégrale est accessible en ligne par la rubrique 'Autres instruments de recherche', voir contexte dans le Plan d’orientation général - Notaires de Paris, guides thématiques du Minutier).
      marché; Chapelain, Jean; Bonbeuf, Jérôme
    - Quittance entre Jean Chapelain et Vincent Girault., 24 juillet 1666
      quittance; Chapelain, Jean; Girault, Vincent
    - Bail par Jean Chapelain à Pierre Colinet et Jean Lalleman., 30 octobre 1666
      Documents du Minutier central concernant l'histoire littéraire (1650-1700) [2295 actes], par Madeleine Jurgens et Marie-Antoinette Fleury, Paris, Presses universitaires de France, 1960, p. 73 (instrument de recherche imprimé dématérialisé dont la version intégrale est accessible en ligne par la rubrique 'Autres instruments de recherche', voir contexte dans le Plan d’orientation général - Notaires de Paris, guides thématiques du Minutier).
      bail; Chapelain, Jean; Colinet, Pierre; Lalleman, Jean
    - Donation par François de Beauvillier et Antoinette de Servyent, demeurant au Louvre, à Françoise Geré, étant au service de la dite Antoinette, de la seigneurie de Rançay., 28 décembre 1666
      Les minutes de Me Nicolas Levasseur ne sont pas conservées pour le 2eme semestre 1666. Une copie, de l'acte existe aux insinuations du Châtelet Y 211, fol. 198.
      Documents du Minutier central concernant l'histoire littéraire (1650-1700) [2295 actes], par Madeleine Jurgens et Marie-Antoinette Fleury, Paris, Presses universitaires de France, 1960, p. 25 (instrument de recherche imprimé dématérialisé dont la version intégrale est accessible en ligne par la rubrique 'Autres instruments de recherche', voir contexte dans le Plan d’orientation général - Notaires de Paris, guides thématiques du Minutier).
      donation; Louvre (palais du); Niherne (Indre); Saint-Aignan, François Honorat de Beauvilliers (1610-1687, duc de); Servien, Antoinette de (16..-1679); Geré, Françoise
    - Compte entre Jean Chapelain et François Chapelain., 18 novembre 1669
      Le 2eme semestre de l'année 1669 est en déficit dans les minutes de Levasseur.
      Documents du Minutier central concernant l'histoire littéraire (1650-1700) [2295 actes], par Madeleine Jurgens et Marie-Antoinette Fleury, Paris, Presses universitaires de France, 1960, p. 75 (instrument de recherche imprimé dématérialisé dont la version intégrale est accessible en ligne par la rubrique 'Autres instruments de recherche', voir contexte dans le Plan d’orientation général - Notaires de Paris, guides thématiques du Minutier).
      compte; Chapelain, Jean; Chapelain, François